<?xml version="1.0" encoding="UTF-8"?>
<rss version="2.0" xmlns:atom="http://www.w3.org/2005/Atom">
  <channel>
    <title>Hackerspace Silesia</title>
    <description></description>
    <link>http://silesia.hackerspace.pl</link>
    <atom:link href="http://silesia.hackerspace.pl/feed.xml" rel="self" type="application/rss+xml" />
    
      <item>
        <title>Spotkanie w HS. &quot;Czego nie mówią metodyki Agile?&quot;</title>
        <description>&lt;p&gt;Na spotkanie w czwartek (tj. 20.03.2014) o 18.00 będzie prezentacja Agnieszki Matysek na temat “Czego nie mówią metodyki Agile?”.&lt;/p&gt;

&lt;p&gt;Serdecznie wszystkich zapraszamy na to spotkanie do Hackerspace-a!&lt;/p&gt;</description>
        <pubDate>Thu, 20 Mar 2014 00:00:00 +0000</pubDate>
        <link>http://silesia.hackerspace.pl/_i18n/pl/2014/03/20/czego-agile-nie-mowi.html</link>
        <guid isPermaLink="true">//_i18n/pl/2014/03/20/czego-agile-nie-mowi.html</guid>
      </item>
    
      <item>
        <title>Spotkanie Software Craftmanship Silesia. Lean Coffe</title>
        <description>&lt;p&gt;Serdecznie zapraszamy na spotkanie Software Craftsmanship Silesia, które odbędzie się 17.03.2014 o godzinie 18:00 w Hackerspace Silesia.&lt;/p&gt;

&lt;p&gt;Spotkanie odbędzię się w formie Lean Coffee. Na stronie http://leancoffee.org/ możecie sprawdzić na czym ono polega.&lt;/p&gt;

&lt;p&gt;W skrócie jest to uporządkowane spotkanie bez wcześniej określonej agendy. Tematy dyskusji są wybierane demokratycznie.&lt;/p&gt;

&lt;p&gt;Na początku odpowiadamy na dwa pytania:&lt;/p&gt;

&lt;ul&gt;
&lt;li&gt;czego chciałbym się nauczyć&lt;/li&gt;

&lt;li&gt;o czym mogę opowiedzieć&lt;/li&gt;
&lt;/ul&gt;

&lt;p&gt;Następnie głosujemy nad kolejnością tematów i rozpoczynamy dyskusje. Każdy temat ma swój limit czasowy. Po 15 minutach decydujemy czy kontynuujemy dany wątek czy przechodzimy do kolejnego.&lt;/p&gt;</description>
        <pubDate>Mon, 17 Mar 2014 00:00:00 +0000</pubDate>
        <link>http://silesia.hackerspace.pl/_i18n/pl/2014/03/17/software-craftmanship-silesia.html</link>
        <guid isPermaLink="true">//_i18n/pl/2014/03/17/software-craftmanship-silesia.html</guid>
      </item>
    
      <item>
        <title>MeetJS</title>
        <description>&lt;p&gt;Serdecznie zapraszamy na kolejne spotkanie, które odbędzie się 05.03.2014 o godzinie 18:00 w Hackerspace Silesia, który mieści się w Bibliotece Śląskiej przy ulicy Ligonia 7 (1 piętro, pokój nr 112). Po spotkaniu zapraszamy wszystkich do znajdującego się tuż obok Fantasy Inn (Rudy Goblin).&lt;/p&gt;

&lt;p&gt;Prezentacje:&lt;/p&gt;

&lt;ul&gt;
&lt;li&gt;&lt;em&gt;Piotr Karbownik&lt;/em&gt; - “Wprowadzenie do Meteor”&lt;/li&gt;
&lt;/ul&gt;

&lt;p&gt;Chętnych do wygłoszenia prezentacji jak zwykle prosimy o kontakt z Kamil Gałuszka lub Szymon Nowak.&lt;/p&gt;

&lt;p&gt;Będzie także możliwość wygrania licencji na WebStorm IDE ufundowanej przez JetBrains.&lt;/p&gt;</description>
        <pubDate>Wed, 05 Mar 2014 00:00:00 +0000</pubDate>
        <link>http://silesia.hackerspace.pl/_i18n/pl/2014/03/05/meetjs.html</link>
        <guid isPermaLink="true">//_i18n/pl/2014/03/05/meetjs.html</guid>
      </item>
    
      <item>
        <title>Spotkanie założycielskie - podsumowanie</title>
        <description>&lt;p&gt;&lt;img src=&#39;/img/posts/creating_hs.png&#39; style=&#39;float: left; margin: 0px 15px 15px 0px;&#39; width=&#39;50%&#39; /&gt;&lt;/p&gt;

&lt;p&gt;Dnia 20.02.2014 odbyło się spotkanie założycielskie Stowarzyszenia Hackerspace Silesia. Celem tego spotkania było założenie stowarzyszenia, które będzie starało się pozyskać lokal dla społeczności Hackerspace’a.&lt;/p&gt;

&lt;p&gt;W spotkaniu wzięły udział 24 osoby i wszystko przebiegło bardzo sprawnie. Po wielu głosowaniach, wypełnieniu dzięsiatek dokumentów i wydrukowaniu blisko setki kartek wszystkie formalności zostały dopełnione. 25 lutego wymagane dokumenty zostały złożone w sądzie rejonowym w Katowicach.&lt;/p&gt;
&lt;p style=&#39;clear:both&#39; /&gt;
&lt;p&gt;Taki oto zarząd został wybrany:&lt;/p&gt;

&lt;ul&gt;
&lt;li&gt;Kamil Gałuszka - prezes stowarzyszenia&lt;/li&gt;

&lt;li&gt;Aleksander Małaszkiewicz - skarbnik&lt;/li&gt;

&lt;li&gt;Łukasz Oleś - sekretarz&lt;/li&gt;

&lt;li&gt;Błażej Faliszek - członek zarządu&lt;/li&gt;

&lt;li&gt;Filip Kłębczyk - członek zarządu&lt;/li&gt;
&lt;/ul&gt;

&lt;p&gt;Żeby zarząd za bardzo nie szalał, została również powołana Komisja Rewizyjna, która będzie pilnowała jego działań. Oto jej skład:&lt;/p&gt;

&lt;ul&gt;
&lt;li&gt;Justyna Żarna - przewodnicząca komisji&lt;/li&gt;

&lt;li&gt;Bartłomiej Brzozowiec - zastępca przewodniczącej&lt;/li&gt;

&lt;li&gt;Maciej Wiśniowski - sekretarz&lt;/li&gt;

&lt;li&gt;Michał Pipa - członek komisji&lt;/li&gt;

&lt;li&gt;Adam Śliwa - członek komisji&lt;/li&gt;
&lt;/ul&gt;

&lt;p&gt;Czy stowarzyszenie powstanie zależy od sądu, który sprawdzi wszystkie dokumenty. Sąd ma 3 miesiące na podjęcie decyzji. Dla zainteresowanych statut stowarzyszenia dostępny jest na &lt;a href=&#39;https://github.com/hackerspace-silesia/statut&#39;&gt;githubie&lt;/a&gt;.&lt;/p&gt;</description>
        <pubDate>Wed, 26 Feb 2014 00:00:00 +0000</pubDate>
        <link>http://silesia.hackerspace.pl/_i18n/pl/2014/02/26/zakladanie-stowarzyszenia-podsumowanie.html</link>
        <guid isPermaLink="true">//_i18n/pl/2014/02/26/zakladanie-stowarzyszenia-podsumowanie.html</guid>
      </item>
    
      <item>
        <title>Lokal na kulturę - status (won&#39;t fix)</title>
        <description>&lt;p&gt;Niestety nie udało się złożyć wniosku na “Lokal na kulturę”. Mamy jednak nadzieję wykorzystać możliwość pozyskania lokalu z lokali poza przetargiem lub spróbować sił w kolejnej edycji “Lokal na kulturę”.&lt;/p&gt;

&lt;p&gt;Najpierw jednak poczekajmy, aż sąd nas do końca zarejestruje.&lt;/p&gt;

&lt;p&gt;Jeżeli ktoś chciałby przystąpić do stowarzyszenia, musi poczekać, aż dostaniemy potwierdzenie informacji, że jesteśmy zarejestrowani w KRS.&lt;/p&gt;</description>
        <pubDate>Wed, 26 Feb 2014 00:00:00 +0000</pubDate>
        <link>http://silesia.hackerspace.pl/_i18n/pl/2014/02/26/lokal-na-kulture-podsumowanie.html</link>
        <guid isPermaLink="true">//_i18n/pl/2014/02/26/lokal-na-kulture-podsumowanie.html</guid>
      </item>
    
      <item>
        <title>Spotkanie założycielskie</title>
        <description>&lt;p&gt;Dnia 20.02.2014 odbędzie się spotkanie założycielskie Stowarzyszenia Hackerspace Silesia. Celem tego spotkania jest powstanie stowarzyszenia, które będzie starało się pozyskać lokal dla społeczności Hackerspace’a.&lt;/p&gt;

&lt;p&gt;Jeżeli ta sprawa jest dla Ciebie ważna to prosimy o przybycie i przeczytanie &lt;a href=&#39;https://lists.hackerspace.pl/pipermail/silesia/2014-February/000202.html&#39;&gt;tego emaila z mailisty&lt;/a&gt; oraz wpisanie swojej obecności &lt;a href=&#39;http://pad.nowoczesnapolska.org.pl/p/hackerspace-silesia-stowarzyszenie&#39;&gt;na padzie&lt;/a&gt;.&lt;/p&gt;</description>
        <pubDate>Thu, 20 Feb 2014 00:00:00 +0000</pubDate>
        <link>http://silesia.hackerspace.pl/_i18n/pl/2014/02/20/spotkanie-zalozycielskie.html</link>
        <guid isPermaLink="true">//_i18n/pl/2014/02/20/spotkanie-zalozycielskie.html</guid>
      </item>
    
  </channel>
</rss>
